【裁判字號】    98,易,351
【裁判日期】    980527
【裁判案由】    違反家庭暴力防治法
【裁判全文】
臺灣屏東地方法院刑事判決               98年度易字第351號
公  訴  人  臺灣屏東地方法院檢察署檢察官
被      告  甲○○
上列被告因違反家庭暴力防治法案件，經檢察官提起公訴（98年
度撤緩偵字第19號），被告於本院準備程序中，就被訴事實為有
罪之陳述，經本院告知簡式審判程序意旨，並聽取當事人之意見
後，本院合議庭裁定由受命法官獨任依簡式審判程序審理，判決
如下：
    主  文
甲○○犯違反保護令罪，累犯，處有期徒刑伍月，如易科罰金以
新臺幣壹仟元折算壹日。
    事  實
一、甲○○前於民國94年間，因酒醉駕駛之公共危險案件，經臺
    灣高雄地方法院以94年度交簡字第3142號判處有期徒刑2 月
    確定，並於95年5 月26日執行完畢。緣乙○○○為甲○○母
    親，渠等具有家庭暴力防治法第3 條第3 款所定之家庭成員
    關係，因甲○○前有酒後辱罵乙○○○等騷擾行為，於97年
    1 月22日經本院核發96年度家護字第761 號民事通常保護令
    ，諭令甲○○不得直接或間接對乙○○○為騷擾之聯絡行為
    外，並應於97年2 月20日前遷出屏東縣長治鄉○○村○○路
    211 號乙○○○住所，且遠離上開住所至少100 公尺，保護
    令有效期間為1 年。詎甲○○竟基於違反保護令之犯意，於
    97年5 月23日8 時30分許，仍居上開住所內，且將乙○○○
    未食用完之早餐剩飯、碗筷丟擲至乙○○○床上以對之騷擾
    ，而違反前揭保護令之規定，後經乙○○○報警處理，始查
    悉前情。
二、案經屏東縣政府警察局屏東分局報告臺灣屏東地方法院檢察
    署檢察官偵查起訴。
    理  由
一、本件被告甲○○所犯係死刑、無期徒刑或最輕本刑為3 年以
    上有期徒刑以外之罪，亦非屬臺灣高等法院管轄第一審之案
    件，其於準備程序中就被訴事實為有罪之陳述，經本院告知
    簡式審判程序之旨，並聽取當事人意見後，本院合議庭依刑
    事訴訟法第273 條之1 第1 項為裁定，由受命法官獨任進行
    簡式審判程序。又簡式審判程序之證據調查，依刑事訴訟法
    第273 條之2 規定，不受同法第159 條第1 項審判外陳述排
    除之限制；再被告對於卷內各項證據亦不爭執證據能力，復
    無事證顯示有何違法取得或類此瑕疵之情，故卷內所列各項
    證據，自均有證據能力，合先敘明。
二、上開犯罪事實，業據被告坦承不諱，核與證人即被害人乙○
    ○○指訴情節大致相符，並有本院96年度家護字第761 號民
    事通常保護令1 份、執行紀錄表1 紙、現場採證照片4 張等
    件附卷可稽（見警卷第18-19 、22-25 頁）。是認被告之自
    白與事實相符，可以採信，從而本件事證已明，被告犯行洵
    足認定，應依法論科。
三、核被告所為，係犯家庭暴力防治法第61條第2 、3 、4 款之
    違反保護令罪。至起訴書證據並所犯法條欄漏載同條第3 款
    、第4 款之違反保護令態樣，應予補充。被告有如事實欄所
    載犯罪科刑執行情形，有其前案紀錄表、刑案資料查註紀錄
    表各1 份可考，其於徒刑執行完畢後，5 年內故意再犯本件
    有期徒刑以上之罪，為累犯，應依刑法第47條第1 項加重其
    刑。爰審酌被告前於97年3 月間，已有違反保護令前案而遭
    刑事訴追（聲請簡易判決處刑案號：臺灣屏東地方法院檢察
    署97年度偵字第2224號，後經本院以97年度簡字第690 號判
    處拘役50日確定），則其既知保護令之內容與效力，更因觸
    犯違反保護令罪遭到判刑，顯然被告深知法規範防治家庭暴
    力行為及保護被害人權益之旨，本應嚴加警惕、恪守謹遵，
    詎不思循此，反而漠然視之，猶滯居上開住所並以丟擲剩飯
    、碗筷之方式對其母惡行相向，不僅敗壞人倫，更重創法院
    所發保護令之尊嚴，本不宜寬貸；惟念及被告尚能坦然面對
    刑責，供承犯行不諱，犯後態度尚可等一切情狀，量處如主
    文所示之刑，併諭知易科罰金之折算標準，以示懲儆。至被
    告前於本案偵查中允諾：若日後再犯下違反保護令案件，願
    接受有期徒刑1 年之制裁，故盼於本案中給予自新機會等語
    ，惟其於97年6 月19日獲得緩起訴處分後，竟於97年11月22
    日再度違反保護令而遭到偵查、起訴（臺灣屏東地方法院檢
    察署97年度偵字第7934號，現於本院以98年度易字第18號審
    理中），是公訴人撤銷前開緩起訴處分後提起本件公訴，並
    認被告顯然自始不具悔意，請求從重量處有期徒刑7 月予以
    警戒等語，然因被告所犯違反保護令罪，為法定刑3 年以下
    有期徒刑、拘役或科或併科新臺幣10萬元以下罰金之罪，衡
    以被告犯行態樣等前開量刑事由，對照公訴人求處之有期徒
    刑7 月，刑度顯屬過重，不因被告是否允諾願負刑度而有異
    ，本院認量處如主文所示之刑應足示懲儆，末此敘明。
據上論斷，應依刑事訴訟法第273 條之1 第1 項、第299 條第1
項前段，家庭暴力防治法第61條第2 、3 、4 款，刑法第11條前
段、第47條第1 項、第41條第1 項前段，判決如主文。
本案經檢察官陳啟能到庭執行職務
中    華    民    國    98    年     5    月    27    日
                      刑事第四庭  法  官  江振源
以上正本證明與原本無異
如不服本判決，應於判決送達後10日內向本院提出上訴書狀（應
附繕本），其未敘述上訴理由者，應於上訴期間屆滿後20日內補
提理由書狀於本院，上訴於臺灣高等法院高雄分院。
中    華    民    國    98    年     5    月    27    日
                                  書記官  潘豐益
附錄本判決論罪科刑法條：
家庭暴力防治法第61條
違反法院依第十四條第一項、第十六條第三項所為之下列裁定者
，為本法所稱違反保護令罪，處三年以下有期徒刑、拘役或科或
併科新臺幣十萬元以下罰金：
一、禁止實施家庭暴力。
二、禁止騷擾、接觸、跟蹤、通話、通信或其他非必要之聯絡行
    為。
三、遷出住居所。
四、遠離住居所、工作場所、學校或其他特定場所。
五、完成加害人處遇計畫。


司法院資訊處製作；財團法人民間司法改革基金會備份。
